---
author: "Chudnovets Tatyana"
date: "2023-10-31"
output: html_document
---

```{r setup, include=FALSE}
knitr::opts_chunk$set
library(readr)
library(tidyverse)
library(ggpubr)
library(glue) 
library(gridExtra)
library(ggplot2)
```

## Задание1.Загрузите датасет insurance_cost.csv (лежит в папке домашнего задания). Это
данные по базовым показателям здоровья индивида и сумме, которую страховая
компания заплатила за его лечение в год.
```{r}
# Загружаем датасет
insurance_data <- read.csv("C:/Users/tanya/Downloads/insurance_cost.csv")



head(insurance_data)
summary(insurance_data)
str(insurance_data)

```
#Задание 2. Выведите гистограммы всех нумерических переменных.
```{r}

library(tidyverse)

graph_num <- function(num_var) {
  ggplot(insurance_data) +
    geom_histogram(aes(x = .data[[num_var]]), alpha = 0.9, bins = 20) +
    labs(title = glue("A histogram of {num_var}")) +
    theme_minimal()
}

numeric_vars <- names(insurance_data)[sapply(insurance_data, is.numeric)]

graph_num_list <- map(numeric_vars, ~graph_num(.x))

grid.arrange(grobs = graph_num_list, ncol = 2)  # Для вывода гистограмм в несколько столбцов

```
#Задание 3.Нарисуйте график плотности по колонке charges. Отметьте вертикальные линиисредней и медианы на графике. Раскрасьте текст и линии средней и медианы разными цветами. Добавьте текстовые пояснения значения средней и медианы. Подберите тему для графика. Назовите оси.
```{r}
# Устанавливаем тему для графика
theme_set(theme_minimal())

p <- ggplot(insurance_data, aes(x = charges)) +
  geom_density(fill = "skyblue", color = "darkblue") +
  labs(x = "Затраты (Charges)", y = "Плотность (Density)") +
  ggtitle("График плотности затрат на страховку") +
  
  # Вертикальная линия для медианы
  geom_vline(aes(xintercept = median(charges)), color = "red") +
  geom_text(aes(x = median(charges) + 5000, y = 0.00004, label = paste("Медиана: ", round(median(charges), 2)), color = "red"), hjust = 1) +
  
  # Вертикальная линия для среднего
  geom_vline(aes(xintercept = mean(charges)), color = "green") +
  geom_text(aes(x = mean(charges) + 5000, y = 0.00003, label = paste("Среднее: ", round(mean(charges), 2)), color = "green"), hjust = 1)

print(p)






```
#задание 4 Сделайте три box_plot по отношению переменных charges и (1) sex (2) smoker (3)
region. Подберите тему для графика. Назовите оси.
```{r}
# Устанавливаем тему для графиков
theme_set(theme_minimal())

# Box-plot по переменной "charges" и "sex"
boxplot_sex <- ggplot(insurance_data, aes(x = sex, y = charges, fill = sex)) +
  geom_boxplot() +
  labs(x = "Пол (Sex)", y = "Затраты (Charges)") +
  ggtitle("Box-Plot по Затратам на страховку в зависимости от пола")

# Box-plot по переменной "charges" и "smoker"
boxplot_smoker <- ggplot(insurance_data, aes(x = smoker, y = charges, fill = smoker)) +
  geom_boxplot() +
  labs(x = "Курение (Smoker)", y = "Затраты (Charges)") +
  ggtitle("Box-Plot по Затратам на страховку в зависимости от курения")

# Box-plot по переменной "charges" и "region"
boxplot_region <- ggplot(insurance_data, aes(x = region, y = charges, fill = region)) +
  geom_boxplot() +
  labs(x = "Регион (Region)", y = "Затраты (Charges)") +
  ggtitle("Box-Plot по Затратам на страховку в зависимости от региона")

# Выводим графики
print(boxplot_sex)
print(boxplot_smoker)
print(boxplot_region)





```
#Задание 5
```{r}
# Создаем графики Box Plot для пола, курения и региона
p_sex <- ggplot(insurance_data, aes(x = sex, y = charges, fill = sex)) +
  geom_boxplot() +
  labs(x = "Пол", y = "Затраты") +
  ggtitle("Box Plot по Затратам на страховку в зависимости от пола")

p_smoker <- ggplot(insurance_data, aes(x = smoker, y = charges, fill = smoker)) +
  geom_boxplot() +
  labs(x = "Курение", y = "Затраты") +
  ggtitle("Box Plot по Затратам на страховку в зависимости от курения")

p_region <- ggplot(insurance_data, aes(x = region, y = charges, fill = region)) +
  geom_boxplot() +
  labs(x = "Регион", y = "Затраты") +
  ggtitle("Box Plot по Затратам на страховку в зависимости от региона")

# Создаем график плотности затрат
p_charges <- ggplot(insurance_data, aes(x = charges)) +
  geom_density(fill = "skyblue", color = "darkblue") +
  labs(x = "Затраты", y = "Плотность") +
  ggtitle("График плотности затрат на страховку")

# Создаем макет графиков с регулированием размеров
combine_plots <- ggarrange(
  p_charges, p, ncol = 1, nrow = 2,
  widths = c(1, 4),  
  heights = c(1, 3) 
) |>
annotate_figure(top = text_grob("Графики распределения страховой суммы и ее взаимосвязи с полом, статусом курения и регионом", face = "bold"))

# Выводим график
combine_plots

```
#Задание 6.Сделайте фасет графика из задания 3 по колонке region.
```{r}


# Устанавливаем тему для графиков
theme_set(theme_minimal())

# График из задания 3 (Density Plot) с фасетами по "region"
density_plot <- ggplot(insurance_data, aes(x = charges)) +
  geom_density(fill = "skyblue", color = "darkblue") +
  labs(x = "Затраты (Charges)", y = "Плотность (Density)") +
  ggtitle("График плотности затрат на страховку") +
  facet_wrap(~ region, ncol = 3)  # Разделяем по колонке "region" с 3 столбцами

# Выводим график
print(density_plot)



```
#Задание 7.Постройте scatter plot отношения переменных age и charges. Добавьте названия осей, название графика и тему. Сделайте так, чтобы числа по оси Х отображались 14 шрифтом.
```{r}
library(ggplot2)

# Создаем scatter plot
scatter_plot <- ggplot(insurance_data, aes(x = age, y = charges)) +
  geom_point() +  # Отображаем точки
  labs(x = "Возраст (Age)", y = "Затраты (Charges)") +  # Добавляем названия осей
  ggtitle("Scatter Plot: Возраст vs Затраты на страховку") +  # Название графика
  theme_minimal() +  # Устанавливаем тему "minimal"
  theme(axis.text.x = element_text(size = 14) )  # Размер шрифта чисел по оси X

# Выводим график
print(scatter_plot)


```

#Задание 8.Проведите линию тренда для предыдущего графика.
```{r}
ggplot(data = insurance_data, aes(x = age, y = charges)) +
  geom_point() +
  geom_smooth(method = "lm", se = FALSE, color = "blue") +  # Добавление линии тренда (линейной регрессии)
  xlab("Возраст") +
  ylab("Сумма выплат") +
  ggtitle("Зависимость выплат от возраста с линией тренда") +
  theme(axis.text.x = element_text(size = 14))

```
#Задание 9.Сделайте разбивку предыдущего графика по колонке smokers (у вас должно получится две линии тренда для курящих и нет).
```{r}
ggplot(data = insurance_data, aes(x = age, y = charges, group = smoker, color = smoker)) +
  geom_point() +
  geom_smooth(method = "lm", se = FALSE) +
  xlab("Возраст") +
  ylab("Сумма выплат") +
  ggtitle("Зависимость выплат от возраста") +
  theme(axis.text.x = element_text(size = 14))


```
#Задание 10. Сделайте график из заданий 7-9, но вместо переменной age используйте переменную bmi.
```{r}
ggplot(data = insurance_data, aes(x = bmi, y = charges, group = smoker)) +
  geom_point() +
  geom_smooth(method = "lm", se = FALSE) +
  xlab("Индекс массы тела") +
  ylab("Сумма выплат") +
  ggtitle("Зависимость выплат от индекса массы тела") +
  theme(axis.text.x = element_text(size = 14))


```
#Задание 11 Как различаются затраты на страховку (charges) между курящими (smoker) и некурящими (non-smoker) женщинами (gender) в возрастной группе от 30 до 50 лет? Выбираю  Box-plot потому что подходит для визуализации различий между категориями и позволяет увидеть медиану, квартили и выбросы данных.
```{r}


# Создаем подвыборку данных для женщин в возрастной группе от 30 до 50 лет
subsample <- subset(insurance_data, sex == "female" & age >= 30 & age <= 50)

# Создаем box-plot график для затрат на страховку с разделением по курению
boxplot <- ggplot(subsample, aes(x = smoker, y = charges, fill = smoker)) +
  geom_boxplot() +
  labs(x = "Курение", y = "Затраты (Charges)") +
  ggtitle("Сравнение затрат на страховку между курящими и некурящими женщинами в возрасте от 30 до 50 лет") +
  theme_minimal()

# Выводим график
print(boxplot)





```
#Задание 12. Как распределяются затраты на страховку (charges) среди людей с различным количеством детей (children)? Есть ли разница в затратах между семьями с детьми и без детей? Выбирала boxplot по той же причине.
```{r}
# Создаем box-plot для распределения затрат на страховку в зависимости от количества детей
boxplot <- ggplot(insurance_data, aes(x = as.factor(children), y = charges, fill = as.factor(children))) +
  geom_boxplot() +
  labs(x = "Количество детей", y = "Затраты на страховку (Charges)") +
  ggtitle("Распределение затрат на страховку в зависимости от количества детей") +
  theme_minimal()

# Выводим график
print(boxplot)

```
#Задание 13.Как варьируется индекс массы тела (bmi) в зависимости от возраста у курящих женщин? Линейный график  подойдет для визуализации этой связи, так как он позволяет наглядно отобразить изменения переменнойпо мере изменения другой переменной.
```{r}
# Создаем подвыборку данных для курящих женщин
subsample <- subset(insurance_data, sex == "female" & smoker == "yes")

# Создаем линейный график изменения индекса массы тела (bmi) в зависимости от возраста
line_plot <- ggplot(subsample, aes(x = age, y = bmi)) +
  geom_line() +
  labs(x = "Возраст", y = "Индекс массы тела (BMI)") +
  ggtitle("Изменение индекса массы тела у курящих женщин в зависимости от возраста") +
  theme_minimal()

# Выводим график
print(line_plot)

```
#Задание 14
```{r}

# Создаем возрастные группы 
insurance_data <- insurance_data %>%
  mutate(age_group = case_when(
    age < 35 ~ "age: 21-34",
    age >= 35 & age < 50 ~ "age: 35-49",
    age >= 50 ~ "age: 50+"
  ))


# Создаем график
plot <- ggplot(insurance_data, aes(x = bmi, y = log(charges), color = age_group)) +
  facet_wrap(~age_group) +  # Разбиваем на подграфики по возрастным группам
  geom_point(fill = "#6A5ACD", color = "#6A5ACD", alpha = 0.5) +  # Отображаем точки
  geom_smooth(method = lm) +  # Добавляем линии тренда
  ggtitle("Отношение индекса массы тела к логарифму трат по возрастным группам") +  # Название графика
  theme_minimal() +  # Устанавливаем минимальную тему
  theme(legend.position = "bottom", plot.title = element_text(hjust = 0.5))  # Устанавливаем положение легенды и заголовка графика

# Выводим график
print(plot)

```
